【裁判字號】    95,易,161
【裁判日期】    950421
【裁判案由】    竊盜
【裁判全文】
臺灣嘉義地方法院刑事判決               95年度易字第161號
    公  訴  人  臺灣嘉義地方法院檢察署檢察官
    被      告  乙○○
                        現在臺灣嘉義看守所羈押中
上列被告因竊盜案件，經檢察官提起公訴（九十五年度偵字第二
三四三號），本院合議庭裁定由受命法官獨任進行簡式審判程序
而為判決如下：
    主  文
乙○○攜帶兇器竊盜，累犯，處有期徒刑玖月。扣案之鐵剪壹支
沒收。
    事  實
一、乙○○前於民國九十一年間因竊盜案件，經本院九十一年度
    易字第四四五號刑事判決判處有期徒刑八月確定，九十三年
    二月四日執行完畢；九十三年間因竊盜案件，經本院九十三
    年度嘉簡字第四九○號刑事簡易判決判處有期徒刑六月，如
    易科罰金以銀元三百元折算一日確定，九十四年六月十七日
    執行有期徒刑完畢。詎仍不知悔改，意圖為自己不法所有，
    於九十五年三月二十三日上午十時三十分許，攜帶其所有客
    觀上足以危害人體之兇器即鐵剪一支，至嘉義市○區○○路
    萬家福大賣場東側停車場內，見該處停有甲○○所有腳踏車
    一部，該腳踏車並以鋼線鎖上鎖，竟以所持鐵剪剪斷鋼線鎖
    ，竊取該車得手，並騎乘離去。嗣於同日上午十一時十分許
    ，為警方在嘉義市○區○○路與玉峰街口查獲，並扣得乙○
    ○所有供前開竊盜所用之鐵剪一支。
二、案經嘉義市警察局第二分局報告臺灣嘉義地方法院檢察署檢
    察官偵查起訴。
    理  由
一、本件被告乙○○所涉犯者為刑法第三百二十一條第一項法定
    刑為「六月以上五年以下有期徒刑」之加重竊盜罪，非死刑
    、無期徒刑、最輕本刑為三年以上有期徒刑之罪或高等法院
    管轄第一審案件。本院行準備程序中，被告就被訴事實為有
    罪之陳述（本院卷第二十八頁準備程序筆錄），經告知簡式
    審判程序之旨，並聽取檢察官及被告之意見後，本院爰依刑
    事訴訟法第二百七十三條之一第一項裁定由受命法官獨任進
    行簡式審判程序（本院卷第三十頁）。因此，本件簡式審判
    程序之證據調查依刑事訴訟法第二百七十三條之二規定不受
    同法第一百五十九條第一項、第一百六十一條之二、第一百
    六十一條之三、第一百六十三條之一及第一百六十四條至第
    一百七十條規定之限制，此合先敘明。
二、訊據被告對於上揭事實坦承不諱（本院卷第三十五頁審理筆
    錄），核與被害人甲○○於警訊時指陳失竊情節相符（警卷
    第六頁至第七頁調查筆錄），復有嘉義市警察局第二分局搜
    索扣押筆錄、扣押物品目錄表、被害報告單、贓物認領保管
    單各一份（警卷第八頁至第十四頁），失竊腳踏車照片二張
    （警卷第十五頁），以及扣案之鐵剪一支等可資佐證。因之
    ，被告自白核與事實相符，事證明確，其犯行堪予認定。
三、扣案之鐵剪一支，長約四十五公分，寬約十公分，金屬材質
    ，質地堅硬，前端鋒利，業據本院當庭勘驗無誤，製有勘驗
    筆錄存卷可查（本院卷第三十六頁審判筆錄），客觀上足以
    對人體造成危害，屬刑法所稱之兇器無疑。是核被告攜帶前
    開兇器竊盜之所為，係犯刑法第三百二十一條第一項第三款
    之加重竊盜罪。另查，被告前於九十一年間因竊盜案件，經
    本院九十一年度易字第四四五號刑事判決判處有期徒刑八月
    確定，九十三年二月四日執行完畢；九十三年間因竊盜案件
    ，經本院九十三年度嘉簡字第四九○號刑事簡易判決判處有
    期徒刑六月，如易科罰金以銀元三百元折算一日確定，九十
    四年六月十七日執行有期徒刑完畢等情，有臺灣嘉義地方法
    院檢察署刑案資料查註紀錄表、臺灣高等法院被告前案紀錄
    表各一份在卷可按（偵查卷第十六頁至第二十五頁，本院卷
    第七頁至第十四頁），其受有期徒刑之執行完畢，五年以內
    再犯本件有期徒刑以上之罪，為累犯，應依刑法第四十七規
    定，加重其刑。本院爰依被告之陳述（本院卷第三十七頁審
    判筆錄）及前開前案紀錄資料，審酌被告因貪圖他人財物而
    犯罪之動機及目的；犯罪時未受明確之刺激；獨自一人持鐵
    剪實施竊盜之手段；離婚，一個女兒四十餘歲，與前妻同住
    ，父母均辭世，現自己獨居，之前從事木工，月入約二萬多
    元之生活狀況；國小畢業之智識程度；前有多次竊盜前科，
    品行未佳；與被害人素未謀面；所竊取腳踏車於客觀上價值
    ；犯罪後尚能坦承犯行之態度等一切情狀，判處如主文所示
    之刑，以示懲儆。扣案之鐵剪一支，係被告所有且供本件犯
    罪所用之物品，業據其供陳在卷（本院卷第三十六頁審判筆
    錄），應依刑法第三十八條第一項第二款規定宣告沒收。
據上論斷，應依刑事訴訟法第二百七十三條之一第一項、第二百
九十九條第一項前段，刑法第三百二十一條第一項第三款、第四
十七條、第三十八條第一項第二款，罰金罰鍰提高標準條例第一
條前段，判決如主文。
本案經檢察官陳昭廷到庭執行職務。
中    華    民    國    95    年    4     月    21    日
                        刑事第一庭  法  官  張 道 周
上列正本證明與原本無異。
如不服本判決，應於判決送達後10日內向本院提出上訴狀（應附
繕本）。告訴人或被害人如對於本判決不服者，應具備理由請求
檢察官上訴，其上訴期間之計算係以檢察官收受判決正本之日期
為準。
中    華    民    國    95    年    4     月    21    日
                                    書記官  黃 意 雯
附記本判決之論罪法條全文
刑法第三百二十一條第一項第三款
犯竊盜罪而有左列情形之一者，處六月以上、五年以下有期徒刑
：
  三、攜帶兇器而犯之者。


司法院資訊處製作；財團法人民間司法改革基金會備份。
